臺灣高等法院臺中分院民事裁定
110年度抗字第407號
抗  告  人  詹文傑  
            詹侑翰  
            詹馥瑄  
上列抗告人因與相對人鳳山禪寺間假扣押事件，對於中華民國11
0年5月28日臺灣彰化地方法院裁定（110年度全字第16號）提起
抗告，本院裁定如下：
      主  文
原裁定關於命供擔保為假扣押抗告人之財產於超過抗告人因繼承
詹滋娟所得遺產部分廢棄。
上開廢棄部分，相對人於原法院之聲請駁回。
其餘抗告駁回。
抗告費用由抗告人負擔二分之一，餘由相對人負擔。 
      理  由
一、本件相對人鳳山禪寺之原法定代理人胡啟年於民國110年7月
    7日死亡，嗣其法定代理人變更為胡正利，有彰化縣寺廟登
    記證可稽，相對人具狀聲明由胡正利承受訴訟，核無不合，
    先予敘明。 
二、抗告意旨略以：相對人並未釋明假扣押之原因，伊等無浪費
　　財產或就財產為不利處分之行為，亦非達於無資力之狀態，
　　或與相對人之債權相差懸殊而難以清償債務，更無脫產意圖
　　或移往遠地，原裁定准許相對人假扣押之聲請已有未合；且
　　伊等僅於繼承詹滋娟之遺產範圍內負清償責任，原裁定未侷
　　限假扣押範圍於詹滋娟之遺產，致對詹馥瑄之固有財產為假
　　扣押之強制執行，顯有違誤，爰請求廢棄原裁定云云。 
三、按請求及假扣押之原因，應釋明之。前項釋明如有不足，而
    債權人陳明願供擔保或法院認為適當者，法院得定相當之擔
    保，命供擔保後為假扣押，民事訴訟法第526條第1項、第2
    項定有明文。故債權人就假扣押之原因全未釋明時，固不得
    以供擔保代之；惟如已釋明，僅係釋明不足，法院自仍得命
    債權人供擔保後為假扣押。而所謂假扣押之原因，依同法第
    523條第1項規定，係指有日後不能強制執行或甚難執行之虞
    ；其情形自不以債務人達於無資力之狀態，或其財產與債權
    相差懸殊而難以清償債務，或債務人移住遠處、逃匿無蹤或
    隱匿財產為限。又稱釋明者，係使法院就某事實之存否，得
    到大致為正當之心證，即為已足，與證明係當事人提出之證
    據方法，足使法院產生堅強心證，可以確信其主張為真實者
    ，尚有不同。
四、查相對人主張抗告人為詹滋娟之繼承人，詹滋娟侵占伊所有
    不動產之出售款新臺幣（下同）538萬元未償還，伊對抗告
    人有538萬元債權等情，已提出原法院110年度訴字第171號
    民事起訴狀影本為憑，堪認相對人已就本件假扣押之請求予
    以釋明。
五、又相對人主張抗告人繼承詹滋娟所有坐落彰化市○○段○○○段0
    00000地號土地及其上建物後，詹文傑、詹侑翰將之贈與詹
    馥瑄，詹馥瑄即以該不動產向銀行設定最高限額抵押權擔保
    債權總額720萬元等情，業經提出土地登記簿謄本及異動索
    引等件為證。經審酌抗告人於繼承詹滋娟之不動產後，詹文
    傑、詹侑翰將繼承所得之應有部分贈與詹馥瑄，詹馥瑄即將
    該不動產設定抵押權以擔保自己對銀行之債務，堪認抗告人
    已對其等財產為不利之處分行為，致相對人之債權有日後不
    能強制執行或甚難執行之虞，可認相對人已就假扣押原因為
    相當之釋明。抗告意旨謂相對人未釋明其等達於無資力之狀
    態，或與相對人之債權相差懸殊而難以清償債務，尚難認已
    釋明假扣押之原因云云，並無足採，況且相對人陳明願供擔
    保以補釋明之不足，則相對人所為假扣押之聲請，應予准許
    。 
六、惟按繼承人對於被繼承人之債務，以因繼承所得遺產為限，
    負清償責任，民法第1148條第2項定有明文。查抗告人係因
    被繼承人詹滋娟死亡而繼承本件債務，其抗辯依法僅以繼承
    所得之遺產負清償責任等語，尚非無憑。相對人就抗告人繼
    承之債務聲請對抗告人為假扣押，即應以抗告人繼承詹滋娟
    所得遺產為限，相對人逾此部分之假扣押聲請，即乏依據。
    原裁定就逾抗告人繼承詹滋娟所得遺產範圍部分，准相對人
    假扣押之聲請，尚有未洽。抗告意旨指摘原裁定此部分不當
    ，求予廢棄，為有理由，爰予廢棄，並駁回相對人此部分之
    聲請。原法院命相對人供擔保後准許其就抗告人繼承詹滋娟
    所得遺產範圍內為假扣押，並准抗告人供擔保後，得免為或
    撤銷假扣押，於法並無違誤。抗告意旨指摘原裁定此部分不
    當，聲明廢棄，為無理由。
七、據上論結，本件抗告為一部有理由、一部無理由，爰裁定如
    主文。 
中　　華　　民　　國　　110 　年　　10　　月　　 4　　日
                民事第九庭    審判長法　官  高金枝
                                    法　官  楊國精
                                    法　官  林慧貞
正本係照原本作成。
再為抗告應以適用法規顯有錯誤為理由。
如提起再抗告者應於裁定送達後10日內向本院提出抗告理由狀（
須按照他造人數附具繕本）並繳納抗告裁判費新臺幣1,000元，
同時委任律師或具有律師資格之關係人為代理人。
因疫情而遲誤不變期間，得向法院聲請回復原狀。

                                    書記官  廖次芬     
    
中　　華　　民　　國　　110 　年　　10　　月　　4 　　日